Verb inflection
Võro language verbs inflect for person and number.

There are other verbs here, cf. V_ELAEMAE
* Yaml: **V-kasuma48**

There are other verbs here, cf. V_ELAEMAE
* Yaml: **V-kuioma48**

There are other verbs here, cf. V_ELAEMAE
* Yaml: **V-palama48**

There are other verbs here, cf. V_ELAEMAE
* Yaml: ____

There are other verbs here, cf. V_ELAEMAE
* Yaml: __V-sadama48__

Pss_PrfPrc: sadat

* **LEXICON V_49LWPMA** lõpma:lõpp
* **LEXICON V_49LWPMA/XX** lõpma:lõ%{pØ%}p

* **LEXICON V_50TONISWMA** tonisõma:tonis
* Yaml: **toniswma50**
* **LEXICON V_50TONISWMA/HELISEMAE** tonisõma:tonis

* **LEXICON V_50HELISEMAE** helisemä:helis
* Yaml: **helisemae50**

* **LEXICON V_51NWSWMA** nõsõma:nõs
* Yaml: **nwswma51**
cf. tulõma
* **LEXICON V_51PAESEMAE** päsemä:päs
* Yaml: **paesemae51**
cf. tulõma

* **LEXICON V_51NWSWMA/PAESEMAE** nõsõma:nõs

* **LEXICON V_52ALOSTWLWMA** alostõlõma:alostõll
* Yaml: **alostwllwma52**
* **LEXICON V_52EHITELEMAE** ehitelemä:ehitell
ehitelemä:ehitell
* Yaml: **ehitellemae52**

* **LEXICON V_52ALOSTWLWMA/EHITELEMAE** alostõllõma:alostõ%{lØ%}l

* **LEXICON V_53KAEMA** kaema:ka
* **LEXICON V_53JAEAEMAE** 
* **LEXICON V_53XX/JAEAEMAE** 

* :%^VOWRaise Harm_Neutr_77JUUMA/SUEUEMAE-PSS-IND-PRT_di ;  only 3rd person

*  ACT-PRFPRC_nUq-SG-NOM ;  jäänüq keenüq

* :%^VOWRaise%^VowRM%>i V_77JUUMA/SUEUEMAE_RAISED-VOWEL-TENSE ;  jäi kii
* :%^VowRM%>i V_77JUUMA/SUEUEMAE_NON-RAISED-VOWEL-TENSE ;  jäi kei
* :%^VOWRaise ACT_IND_PRS_3_s/sEq ;  (5) RAISED jääs jääseq 

*  ACT_IND_PRS_PL3_vAq ;  (6) joovaq sööväq

* **LEXICON V_53KAEMA/XX** kaema:ka

* :%>e Harm_Neutr_77JUUMA/SUEUEMAE-PSS-IND-PRT_di ;  only 3rd person

* :%>e ACT-PRFPRC_nUq-SG-NOM ;  jäänüq keenüq

* :%>i V_77JUUMA/SUEUEMAE_RAISED-VOWEL-TENSE ;  jäi kii
* :%>e V_77JUUMA/SUEUEMAE_NON-RAISED-VOWEL-TENSE ;  jäi kei
* :%>e ACT_IND_PRS_3_s/sEq ;  (5) RAISED jääs jääseq 

* :%>e ACT_IND_PRS_PL3_vAq ;  (6) joovaq sööväq

* __LEXICON V_54ISTMA__ 
* __LEXICON V_54LEPMAE__ 
* __LEXICON V_54ISTMA/LEPMAE__ 

* **LEXICON V_55KWNWLWMA** kõnõlõma:kõ̭nõl
* Yaml: **kwnwlwma55**
* **LEXICON V_55HAERELEMAE** härelemä:härel
* Yaml: **haerelemae55**

* **LEXICON V_56HIIBWLWMA** hiibõlõma:hiibõl
* Yaml: **hiibwlwma56**
* **LEXICON V_56HEIKELEMAE** heikelemä:heikel
* Yaml: **heikelemae56**

* **LEXICON V_56HIIBWLWMA/HEIKELEMAE** hiibõlõma:hiibõl

* **LEXICON V_56KAIBLWMA** kaiblõma+V:kai%{bv%}%{õØ%}l
* Yaml: **hiibwlwma56**

* **LEXICON V_56KAIBLWMA/XX** kaiblõma+V:kai%{bv%}%{õØ%}l

taplõma:tapõl
* Yaml: **taplwma57**
ütlemä:ütel
* Yaml: **kiirdlemae57**

* *taplõma:* `taplõma+V+Inf/mA` (Eng. # (1))
* *tapõldaq:* `taplõma+V+Inf` (Eng. # (2))
* *tapõlnuq:* `taplõma+V+Act+PrfPrc` (Eng. # (3))
* *tapõld:* `taplõma+V+Pss+PrfPrc` (Eng. # (4))
* *taplõ:* `taplõma+V+Act+Ind+Prs+Sg1` (Eng. # (5))
* *taplõt:* `taplõma+V+Act+Ind+Prs+Sg2` (Eng. # (5))
* *taplõs:* `taplõma+V+Act+Ind+Prs+Sg3` (Eng. # (6))
* *taplõmiq:* `taplõma+V+Act+Ind+Prs+Pl1` (Eng. # (5))
* *taplõtiq:* `taplõma+V+Act+Ind+Prs+Pl2` (Eng. # (5))
* *taplõsõq:* `taplõma+V+Act+Ind+Prs+Pl3` (Eng. # (5))
* *taplõ:* `taplõma+V+Act+Ind+ConNegII` (Eng. # (1))
* *tapli:* `taplõma+V+Act+Ind+Prt+Sg1` (Eng. # (7))
* *taplit:* `taplõma+V+Act+Ind+Prt+Sg2` (Eng. # (7))
* *tapõĺ:* `taplõma+V+Act+Ind+Prt+Sg3` (Eng. # (8))
* *taplimiq:* `taplõma+V+Act+Ind+Prt+Pl1` (Eng. # (7))
* *taplitiq:* `taplõma+V+Act+Ind+Prt+Pl2` (Eng. # (7))
* *tapliq:* `taplõma+V+Act+Ind+Prt+Pl3` (Eng. # (7))
* *tapõlda:* `taplõma+V+Pss+Ind+Prs+Sg1` (Eng. # (4))
* *tapõldas:* `taplõma+V+Pss+Ind+Prs+Sg3` (Eng. # (4))
* *taplõv:* `taplõma+V+Act+PrsPrc+Sg+Nom` (Eng. # (1))
* *tapõlguq:* `taplõma+V+Jus` (Eng. # (2,3,4, ?9))

võitlõma:võitõl
* Yaml: **taplwma57**
kiirdlemä:keerdel
* Yaml: **kiirdlemae57**

* *väär{dØ}{eØ}{lĺ}{front}^Pen^VOWRaise^Pen^StrGStem^Pen^VowRM^NoPAL>{eõ}>m{aä}*
* *väärd0l00000000>e>mä*

kullõma+V:ku%{lØ%}l%{õØ%}%{lĺ%}
* Yaml: **kiirdlemae57**

* *ku%{lØ%}l%{õØ%}%{lĺ%}{back}^Pen^VOWRaise^Pen^CC2C^Pen^VowRM^NoPAL>{eõ}>m{aä}*
* *ku0l0l00000000>õ>ma*

* **LEXICON V_58HIRNAHTAMA** hirnahtama:hirnahta
* Yaml: **V-hirnahtama58**

* **LEXICON V_58TAEHENDAEMAE** tähendämä:tähendä
* Yaml: **V-hirnahtama58, V-taehendaemae**
front

* **LEXICON V_58HIRNAHTAMA/TAEHENDAEMAE** hirnahtama:hirnahta, tähendämä:tähend

* **LEXICON V_59KAOTAMA** kaotama:kaota
Based on 59KAOTAMA
* Yaml: **kerguetaemae**

* **LEXICON V_59KAOTAMA/KERGUETAEMAE** kaotama:kao%{tt́d%}, kergütämä:kergü%{tt́d%}

+Pss+Ind+Prs+Sg1, +Pss+Ind+Prt+Sg1
+Pss+PrsPrc, +Pss+PrfPrc

+Act+Ind+Prs+Sg1, +Act+Ind+ConNegII, +Act+Imprt+Sg2
+Act+Ind+Prs+Neg, +Act+Ind+Prt+Neg, +Act+Ind+ConNegI

+Act+Ind+Prs+Sg3, +Act+Ind+Prs+Pl3

* :%^VOWRaise%^WGStem%^NoPAL%>i   ACT_IND_PRT_SG1_ZERO/SG2_q/PL3_q ;  kaodi
+Act+Ind+Prt+Sg1, +Use/NG+Err/Orth+Act+Ind+Prt+Sg2, +Act+Ind+Prt+Pl3

+Act+Ind+Prs+Sg2, +Use/NG+Err/Orth+Act+Ind+Prs+Sg2, 
+Act+Ind+Prs+Pl1, +Act+Ind+Prs+Pl2

* :%^VOWRaise%^StrGStem%^NoPAL%>i Harm_Neutr_ACT_IND_PRT_SG2_USUALLY-STRONG ;  kaoti
+Act+Ind+Prt+Sg2, +Use/NG+Err/Orth+Act+Ind+Prt+Sg2, +Act+Ind+Prt+Pl1,
+Act+Ind+Prt+Pl2, +Use/NG+Err/Orth+Act+Ind+Prt+Pl3

+Act+Ind+Prt+Sg3

* kaotama examples:*
* *kaoda-aiq:* `kaotama+V+Act+Ind+Prs+Neg`
* *kaoda-as:* `kaotama+V+Act+Ind+Prt+Neg`
* *kaoda:* `kaotama+V+Act+Ind+ConNegII`
* *kaoda:* `kaotama+V+Act+Ind+Prs+Sg1`
* *kaodaq:* `kaotama+V+Act+Ind+ConNegI`
* *kaodi:* `kaotama+V+Act+Ind+Prt+Sg1`
* *kaodiq:* `kaotama+V+Act+Ind+Prt+Pl3`
* *kaotaguq:* `kaotama+V+Jus`
* *kaotama:* `kaotama+V+Inf/mA`
* *kaotamiq:* `kaotama+V+Act+Ind+Prs+Pl1`
* *kaotanu:* `kaotama+V+Act+PrfPrc+Sg+Gen`
* *kaotanuhe:* `kaotama+V+Act+PrfPrc+Sg+Ill`
* *kaotanuid:* `kaotama+V+Act+PrfPrc+Pl+Par`
* *kaotanuidõ:* `kaotama+V+Act+PrfPrc+Pl+Gen`
* *kaotanuihe:* `kaotama+V+Act+PrfPrc+Pl+Ill`
* *kaotanuq:* `kaotama+V+Act+PrfPrc`

* **LEXICON V_60MANITSWMA** manitsõma:mani
* Yaml: **manitswma60,manitswma61>manitswma**
* **LEXICON V_60EHITSEMAE** ehitsemä:ehii
* Yaml: **manitswma60,manitswma61>manitswma**

* **LEXICON V_60MANITSWMA/EHITSEMAE** manitsõma:mani

argnõma:arg
* Yaml: **argnwma62**
tärknemä:tärk
* Yaml: **taerknemae62**

* **LEXICON V_63SWIMAMA** sõimama:sõima
* Yaml: **V-swimama63**
* **LEXICON V_63SWIMAMA/XX** sõimama:sõima

* **LEXICON V_63VISKAMA** viskama:vis%{kØ%}a
gradation: yes
* Yaml: **V-viskama63**
* **LEXICON V_63HINGAEMAE** hingämä:hingä
gradation: no
* Yaml: **V-hingaemae63**

* **LEXICON V_63VISKAMA/HINGAEMAE** viskama:viska

* +Use/NG+Err/Orth+Pss+Ind+Prt+Sg2:%^Pen%^VOWLower%^Pen%^WGStem%>di K ;  no    q
* +Use/NG+Err/Orth+Pss+Ind+Prt+Pl3:%^Pen%^VOWLower%^Pen%^WGStem%>di K ;  no    q
* +Use/NG+Err/Orth+Pss+Ind+Prt+Sg2:%^Pen%^VOWLower%^Pen%^WGStem%>tid%{eõ%} K ;  no    q
* +Use/NG+Err/Orth+Pss+Ind+Prt+Pl1:%^Pen%^VOWLower%^Pen%^WGStem%>timi K ;  no    q
* +Use/NG+Err/Orth+Pss+Ind+Prt+Pl2:%^Pen%^VOWLower%^Pen%^WGStem%>titi K ;  no    q
* +Use/NG+Err/Orth+Pss+Ind+Prt+Pl3:%^Pen%^VOWLower%^Pen%^WGStem%>tiv%{aä%} K ;  no    q

+Pss+Ind+Prt +Sg1-+Pl3, ConNeg

THIS FAR 2016-08-27
* Yaml: **V-puhksama64**
* Yaml: **V-rehksaemae64**

* **LEXICON V_67HARINWMA** harinõma:hari
* Yaml: **harinwma66,harinwma67 =>harinwma**
* **LEXICON V_67NAEGUENEMAE** nägünemä:nägü
* Yaml: **harinwma66,harinwma67 =>harinwma**

* **LEXICON V_67HARINWMA/NAEGUENEMAE** harinõma:hari

* Yaml: **V-harkuma68**
* Yaml: **V-naelguemae68**

* **LEXICON V_69HAARDUMA** haarduma:haar%{dØ%}u
* **LEXICON V_69SUENDUEMAE** sündümä:sün%{dn%}ü
* **LEXICON V_69HAARDUMA/SUENDUEMAE** sündümä:sündü

Act_Ind_Prs_Pl3: essüseq

* **LEXICON V_69SUURDUMA** suurduma:suurdu
* **LEXICON V_69HUEUERDUEMAE** hüürdümä:h%{öü%}%{öü%}r%{dØ%}ü
* **LEXICON V_69SUURDUMA/HUEUERDUEMAE** hüürdümä:h%{öü%}%{öü%}r%{dØ%}ü vowel raising Required 2016-09-15

V_Inf/mA: miildümä 

* **LEXICON V_70UNWHTUMA** unõhuma:unõhtu
* Yaml: **V-unwhuma**
* **LEXICON V_70ÄNGÄHTÜMÄ** ängähümä:ängähtü
* Yaml: **V-eraelduemae**

* **LEXICON V_70UNWHTUMA/ÄNGÄHTÜMÄ** unõhuma:unõhtu

* **LEXICON V_70VIPWRDUMA** unõhtuma:unõhtu
* Yaml: **V-unwhtuma**
* **LEXICON V_70ERAELDUEMAE** eräldümä:eräldü
* Yaml: **V-eraelduemae**

* **LEXICON V_70VIPWRDUMA/ERAELDUEMAE** unõhtuma:unõhtu

* **LEXICON V_71HALLWTUMA** hallõtuma:hallõtu
* Yaml: **V-hallwtuma**
* **LEXICON V_71ERAETUEMAE** erätümä:erä%{td%}ü
* Yaml: **V-eraetuemae**

* **LEXICON V_71HALLWTUMA/ERAETUEMAE** hallõtuma:hallõtu

* **LEXICON V_72VAOMA** vaoma:%{ˋØ%}va%^I7o
* Yaml: **vaoma**
* **LEXICON V_72TAEUEMAE** täümä:täü
* Yaml: **haeoemae**

* **LEXICON V_72VAOMA/TAEUEMAE** vaoma:vao

* **LEXICON V_74KULUMA** kuluma:kullu
* Yaml: **V-kuluma**
* **LEXICON V_74VAESUEMAE** väsümä:vässü
* Yaml: **V-vaesuemae**

* **LEXICON V_74KULUMA/VAESUEMAE** kuluma:kullu

* **LEXICON V_75VALAMA** valama:vala
* Yaml: **V-valama75**
vala, valla, vali, valõ
* **LEXICON V_75JAERAEMAE** järämä:järä
* Yaml: **V-jaeraemae75**

* **LEXICON V_75VALAMA/JAERAEMAE** valama:vala

* **LEXICON V_76HIGOMA** higoma:hi%{kg0%}o
* Yaml: **V-higoma76**
* **LEXICON V_76PUEGAEMAE** pügämä:pü%{kg0%}ä
* Yaml: **V-puegaemae76**

* **LEXICON V_76HIGOMA/PUEGAEMAE** higoma:hi%{kg0%}o
+Act+PrsPrc+Sg OBL, Inf/mA, 

* :%^Pen%^G3 Harm_Neutr_INF_ZEROq ;  (2) lukõq
* :%^Pen%^G3 Harm_Neutr_ACT_PRSPRC_SG_NOM_v ;  (2b) lukõv
Inf, Act+PrsPrc+Sg+Nom

Pss+PrfPrc, Pss+PrsPrc

* :%^Pen%^G2 ACT_IND_PRS_SG3_ZERO/PL3_vAq ;  (6) lugõma
Ind+Prs+ 3

Retain consonant and stem vowel

Weaken consonant and semi-retension of stem vowel

Act+Ind+Prs+Sg1/Sg2/Pl1/Pl2, Ind+ConNegII, Ind+Prs+ConNeg
Pss+Ind

Retain consonant and stem vowel

Weaken consonant and replace stem vowel with i
* :%^Pen%^VOWLower%^Pen%^WGStem%^VowRM%>i Harm_Neutr_LOGÕMA_ACT-IND-PRT-SG1 ;  (7) loi
Act+Ind+PrtSg1/Sg2/Pl1-3

Retain consonant remove stem vowel and add i
* :%^VowRM%>i Harm_Neutr_LUGWMA_IND-PRT-SG3 ;  (8) lugi
Act+Ind+Prt+Sg3

+Jus

* **LEXICON V_76JAGAMA** jagama:ja%{kg0%}a
* Yaml: **V-higoma76**

* **LEXICON V_76JAGAMA/XX** jagama:ja%{kg0%}a
+Act+PrsPrc+Sg OBL, Inf/mA, 

* :%^Pen%^G3 Harm_Neutr_INF_ZEROq ;  (2) lukõq
* :%^Pen%^G3 Harm_Neutr_ACT_PRSPRC_SG_NOM_v ;  (2b) lukõv
Inf, Act+PrsPrc+Sg+Nom

Pss+PrfPrc, Pss+PrsPrc

* :%^Pen%^VOWLower%^Pen%^WGStem%^VowRMe Harm_Neutr_LUGWMA_PSS-PRC ;  (4) loet

*  ACT_IND_PRS_SG3_ZERO/PL3_vAq ;  (6) lugõma
Ind+Prs+ 3

Retain consonant and stem vowel

Weaken consonant and semi-retension of stem vowel

Act+Ind+Prs+Sg1/Sg2/Pl1/Pl2, Ind+ConNegII, Ind+Prs+ConNeg
Pss+Ind

Retain consonant and stem vowel

Weaken consonant and replace stem vowel with i
* :%^Pen%^VOWLower%^Pen%^WGStem%^VowRM%>i Harm_Neutr_LOGÕMA_ACT-IND-PRT-SG1 ;  (7) loi
Act+Ind+PrtSg1/Sg2/Pl1-3

Retain consonant remove stem vowel and add i
* :%^VowRM%>i Harm_Neutr_LUGWMA_IND-PRT-SG3 ;  (8) lugi
Act+Ind+Prt+Sg3

+Jus

* **LEXICON V_76LUGWMA** lugõma:lu%{kg0%}õ
* Yaml: **V-higoma76**

* **LEXICON V_76LUGWMA/XX** lugõma:lu%{kg0%}õ

Retain consonant and stem vowel
* :%^Pen%^G2 Harm_Neutr_INF_mA ;  (1) lugõma:lu%{kgØ%}õ

Weaken consonant and semi-retension of stem vowel
* :%^Pen%^VOWLower%^Pen%^WGStem%^VowRM%>e Harm_Neutr_LUGWMA_PSS-PRC ;  (4) loet
Pss+PrfPrc, Pss+PrsPrc

Weaken consonant and semi-retension of stem vowel

Act+Ind+Prs+Sg1/Sg2/Pl1/Pl2, Ind+ConNegII, Ind+Prs+ConNeg
Pss+Ind

Retain consonant and stem vowel
*  ACT_IND_PRS_SG3_ZERO/PL3_vAq ;  (6) lugõma
Ind+Prs+ 3

Weaken consonant and replace stem vowel with i
* :%^Pen%^VOWLower%^Pen%^WGStem%^VowRM%>i Harm_Neutr_LOGÕMA_ACT-IND-PRT-SG1 ;  (7) loi
Act+Ind+PrtSg1/Sg2/Pl1-3

Retain consonant remove stem vowel and add i
* :%^VowRM%>i Harm_Neutr_LUGWMA_IND-PRT-SG3 ;  (8) lugi
Act+Ind+Prt+Sg3

* **LEXICON V_77JUUMA** juuma:joo
* Yaml: **juuma**
* **LEXICON V_77SUEUEMAE** süümä:süü
* Yaml: **sueuemae**

* **LEXICON V_77JUUMA/SUEUEMAE** juuma:joo

* :%^OO2Õ%>i V_77JUUMA/SUEUEMAE_NON-RAISED-VOWEL-TENSE ;  (4) jõi- poi- sei- möi-

* :%^VOWRaise V_77JUUMA/SUEUEMAE_RAISED-VOWEL ;  (1) juu, süü

* :%^VOWLower V_77JUUMA/SUEUEMAE_NOT-RAISED-VOWEL ;  (2) joo- söö-

* :%^VOWRaise%^VowRM%>vv V_77JUUMA/SUEUEMAE_RAISED-VOWEL-TENSE ;  (3) juvv

* :%^VOWRaise ACT_IND_PRS_SG3_ZERO ;  (5) RAISED juu süü
* +Err/Orth:%^VOWRaise%>s ACT-COND ;  juussiq
*  ACT_IND_PRS_PL3_vAq ;  (6) joovaq sööväq

*  PSS_PRFPRC_d ;  
*  Harm_Neutr_77JUUMA/SUEUEMAE-PSS-IND-PRT_di ;  only 3rd person

* LEXICON V_77JUUMA/SUEUEMAE_NOT-RAISED-VOWEL  joo- söö-
*  ACT-PRFPRC_nUq-SG-NOM ;  joonuq

* LEXICON V_77JUUMA/SUEUEMAE_RAISED-VOWEL-TENSE  juvv
*  Harm_Neutr_INF_Aq ;  juvvaq süvväq
* :%>%{aä%} Harm_Neutr_JUVVA_PSS-IND-PRS ;  juvva süvvä
* :%>i Harm_Neutr_JUVVA_PSS-IND-PRT-1/2 ;  juvvi süvvi

* LEXICON V_77JUUMA/SUEUEMAE_NON-RAISED-VOWEL-TENSE  jõi-

* **LEXICON V_77KAEUEMAE** käümä:käü
* Yaml: **sueuemae**

* **LEXICON V_77XX/KAEUEMAE** käümä:käü

* :%^VOWRaise V_77JUUMA/SUEUEMAE_RAISED-VOWEL ;  (1) käü

*  V_77JUUMA/SUEUEMAE_NOT-RAISED-VOWEL ;  (2) käü-

* :%^VowRM%>vv V_77JUUMA/SUEUEMAE_RAISED-VOWEL-TENSE ;  (3) kävv

* :%^VowRM%>ve V_77JUUMA/SUEUEMAE_NON-RAISED-VOWEL-TENSE ;  (4) käve

*  ACT_IND_PRS_SG3_ZERO ;  (5) RAISED käü

*  ACT_IND_PRS_PL3_vAq ;  (6) käüväq

* **LEXICON V_78VWIMA** võima:või
* Yaml: **V-vwima**
* **LEXICON V_VWIMA/XX** võima:või

* Yaml: **saama**

* Yaml: __V-viimae__

* **LEXICON V_78MINEMAE** minemä:min
* Yaml: **V-minemae**
* **LEXICON V_XX/MINEMAE** minemä:min

Remainder is in exceptions.lexc

* **LEXICON V_79TULWMA** tulõma:tul
* Yaml: **tulwma**
* **LEXICON V_79TULWMA/XX** tulõma:tul

Retain consonant and stem vowel

* :l Harm_Neutr_INF_Aq ;  (2) tullaq
* :l%>%{eõ%} Harm_Neutr_ACT_PRSPRC_SG_NOM_v ;  (2b) tullõv
Act+PrsPrc+Sg+Nom

* **LEXICON V_79PURWMA** purõma:pur
* Yaml: **purwma**
* **LEXICON V_79PURWMA/XX** purõma:pur
Retain consonant 
*  Harm_Neutr_LUGWMA_PSS-PRC ;  (4) pur
Pss+PrfPrc, Pss+PrsPrc, 

Retain consonant and stem vowel
* :%{eõ%} Harm_Neutr_ACT_PRSPRC_v_LUGWMA ;  (1) purõma
+Act+PrsPrc+Sg OBL, Inf/mA, 
+Jus, 

Strengthen consonant
* :%^StrGStem Harm_Neutr_INF_Aq ;  (2) purraq
Inf 
Strengthen consonant 
* :%^StrGStem%>%{eõ%} Harm_Neutr_ACT_PRSPRC_SG_NOM_v ;  (2b) purrõv
Act+PrsPrc+Sg+Nom

Retain consonant and stem vowel
*  Harm_Neutr_ACT-PRFPRC_v_LUGWMA ;  (3) purnuq
+Act+PrfPrc

Retain consonant and add õ
* :%{eõ%} Harm_Neutr_LUGWMA_IND-CONNEGII ;  (5) purõ
Act+Ind+Prs+Sg1/Sg2/Pl1/Pl2, Ind+ConNegII, Ind+Prs+ConNeg
Pss+Ind

Retain consonant and stem vowel
* :%{eõ%} ACT_IND_PRS_SG3_ZERO/PL3_vAq ;  (6) purõma
Ind+Prs+ 3

Strengthen consonant and replace stem vowel with i
* :%>i TULWMA_ACT_IND_PRT_ZERO_and_X ;  (7) puri
Act+Ind+PrtSg1/Sg2/Pl1-3

consonant and add i
* :%>i Harm_Neutr_LUGWMA_IND-PRT-SG3 ;  (8) puri
Act+Ind+Prt+Sg3

* **LEXICON V_79OLWMA** olõma:o

* **LEXICON V_79OLWMA/XX** olõma:o

* **LEXICON V_80RAPAHUTMA** rapahutma:rapahuta
* **LEXICON V_80HAEMMAEHUETMAE** hämmähütmä:hämmähütä

* LEXICON V_80RAPAHUTMA/HAEMMAEHUETMAE  rapahutma:rapahuta

Retain consonant and stem vowel
* :t Harm_Neutr_ACT_PRSPRC_v_LUGWMA ;  (1) rapahutma
+Act+PrsPrc+Sg OBL, Inf/mA, 
+Jus, 

Strengthen consonant
* :t%>%{aä%} Harm_Neutr_INF_ZEROq ;  (2) rapahutaq
Inf 
Strengthen consonant 
* :t Harm_Neutr_ACT_PRSPRC_SG_NOM_vA ;  (2b) rapahutva
Act+PrsPrc+Sg+Nom

Retain consonant and stem vowel
* :t Harm_Neutr_ACT-PRFPRC_v_LUGWMA ;  (3) rapahutnuq
+Act+PrfPrc

Retain consonant 
* :d%>%{eõ%} Harm_Neutr_LUGWMA_PSS-PRC ;  (4) rapahudõ
Pss+PrfPrc, Pss+PrsPrc, 

Retain consonant and add õ
* :d%>%{aä%} Harm_Neutr_LUGWMA_IND-CONNEGII ;  (5) rapahuda

Act+Ind+Prs+Sg1/Sg2/Pl1/Pl2, Ind+ConNegII, Ind+Prs+ConNeg
Pss+Ind

Retain consonant and stem vowel
* :t ACT_IND_PRS_SG3_ZERO/PL3_vAq ;  (6) rapahut
Ind+Prs+ 3

Strengthen consonant and replace stem vowel with i
* :d%^VowRM%>i TULWMA_ACT_IND_PRT_ZERO_and_X ;  (7) rapahudi
Act+Ind+PrtSg1/Sg2/Pl1-3

Strengthen consonant and add ʼ
* : ACT_IND_PRT_SG3_t-PAL ;  (8) rapahut́ and error rapahut
Act+Ind+Prt+Sg3

* **LEXICON V_81TEGEMAE** tegemä:t
* Yaml: **tegemä**
Work
* **LEXICON V_81XX/TEGEMAE** tegemä:t

* tegemä examples:*
* *tegemä:* `tegemä+V+Inf/mA` (Eng. # (1))
* *tetäq:* `tegemä+V+Inf` (Eng. # (2))
* *tennüq:* `tegemä+V+Act+PrfPrc` (Eng. # (3))
* *tett:* `tegemä+V+Pss+PrfPrc` (Eng. # (4))
* *tii:* `tegemä+V+Act+Ind+Prs+Sg1` (Eng. # (5))
* *tiit:* `tegemä+V+Act+Ind+Prs+Sg2` (Eng. # (5))
* *tege:* `tegemä+V+Act+Ind+Prs+Sg3` (Eng. # (6))
* *teemiq:* `tegemä+V+Act+Ind+Prs+Pl1` (Eng. # (?5)!!)
* *tiitiq:* `tegemä+V+Act+Ind+Prs+Pl2` (Eng. # (5))
* *tegeväq:* `tegemä+V+Act+Ind+Prs+Pl3` (Eng. # (?6)!!)
* *tiiq:* `tegemä+V+Act+Ind+ConNegI` (Eng. # ()!!)
* *tii:* `tegemä+V+Act+Ind+ConNegII` (Eng. # ()!!)
* *tei:* `tegemä+V+Act+Ind+Prt+Sg1` (Eng. # (7))
* *teit:* `tegemä+V+Act+Ind+Prt+Sg2` (Eng. # (7))
* *tekḱ:* `tegemä+V+Act+Ind+Prt+Sg3` (Eng. # (8))
* *teimiq:* `tegemä+V+Act+Ind+Prt+Pl1` (Eng. # (7))
* *teitiq:* `tegemä+V+Act+Ind+Prt+Pl2` (Eng. # (7))
* *teiq:* `tegemä+V+Act+Ind+Prt+Pl3` (Eng. # (7))
* *tetä:* `tegemä+V+Pss+Ind+Prs+Sg1` (Eng. # (?4)!!)
* *tetäs:* `tegemä+V+Pss+Ind+Prs+Sg3` (Eng. # (?4)!!)
* *tettäv:* `tegemä+V+Pss+PrsPrc+Sg+Nom` (Eng. # (4))
* *tekuq:* `tegemä+V+Jus` (Eng. # (9))

* **LEXICON V_81NAEGEMAE** nägemä:täg
* Yaml: **nägemä**
Work
* **LEXICON V_81XX/NAEGEMAE** nägemä:te%{kØ%}%{ḱgØ%}

* nägemä examples:*
* *nägemä:* `nägemä+V+Inf/mA` (Eng. # (1))
* *nätäq:* `nägemä+V+Inf` (Eng. # (2))
* *nännüq:* `nägemä+V+Act+PrfPrc` (Eng. # (3))
* *nätt:* `nägemä+V+Pss+PrfPrc` (Eng. # (4))
* *näi:* `nägemä+V+Act+Ind+Prs+Sg1` (Eng. # (5))
* *näit:* `nägemä+V+Act+Ind+Prs+Sg2` (Eng. # (5))
* *näge:* `nägemä+V+Act+Ind+Prs+Sg3` (Eng. # (6))
* *näemiq:* `nägemä+V+Act+Ind+Prs+Pl1` (Eng. # (?5)!!)
* *näitiq:* `nägemä+V+Act+Ind+Prs+Pl2` (Eng. # (5))
* *nägeväq:* `nägemä+V+Act+Ind+Prs+Pl3` (Eng. # (?6)!!)
* *näiq:* `nägemä+V+Act+Ind+ConNegI` (Eng. # ()!!)
* *näi:* `nägemä+V+Act+Ind+ConNegII` (Eng. # ()!!)
* *näi:* `nägemä+V+Act+Ind+Prt+Sg1` (Eng. # (7))
* *näit:* `nägemä+V+Act+Ind+Prt+Sg2` (Eng. # (7))
* *näkḱ:* `nägemä+V+Act+Ind+Prt+Sg3` (Eng. # (8))
* *näimiq:* `nägemä+V+Act+Ind+Prt+Pl1` (Eng. # (7))
* *näitiq:* `nägemä+V+Act+Ind+Prt+Pl2` (Eng. # (7))
* *näiq:* `nägemä+V+Act+Ind+Prt+Pl3` (Eng. # (7))
* *nätä:* `nägemä+V+Pss+Ind+Prs+Sg1` (Eng. # (?4)!!)
* *nätäs:* `nägemä+V+Pss+Ind+Prs+Sg3` (Eng. # (?4)!!)
* *nättäv:* `nägemä+V+Pss+PrsPrc+Sg+Nom` (Eng. # (4))
* *näkuq:* `nägemä+V+Jus` (Eng. # (9))

* **LEXICON V_82ANDMA** andma:and
* Yaml: **andma**
* **LEXICON V_82PUEUEDMAE** püüdmä:püüd
* Yaml: **pueuedmae**

* **LEXICON V_82ANDMA/PUEUEDMAE** andma:%{ˋØ%}an%{dd́n%}

* LEXICON V_83NÕSTMA   nõstma:nõst
gradation: no
* Yaml: **nwstma**
* LEXICON V_83PÄSTMÄ   nõstma:nõst
gradation: no
* Yaml: **nwstma**

* LEXICON V_83NÕSTMA/PÄSTMÄ   nõstma:nõst

* LEXICON V_83SÕITMA   sõitma:sõit
gradation: yes
* Yaml: **switma**
* LEXICON V_83HEITMAE   heitmä:heit
gradation: yes
* Yaml: **heitmae**

* LEXICON V_83SÕITMA/HEITMAE   sõitma:sõi%{tt́d%}a

IS THIS RIGHT? 2015-09-02

sõida

* LEXICON V_83TAHTMA   sõitma:sõit
gradation: yes
* Yaml: **switma**

* LEXICON V_83TAHTMA/XX   sõitma:sõi%{tt́d%}a tahtma+V:tah%{tt́Ø%}a

IS THIS RIGHT? 2015-09-02

sõida

* LEXICON V_83LAULMA   laulma:laul
gradation: yes
* Yaml: **switma**

* LEXICON V_83LAULMA/XX   laulma:lau%{lĺ%}

HERE is the distinction 2016-10-04

IS THIS RIGHT? 2015-09-02

* LEXICON V_83ATMA   atma:atta
gradation: yes
* Yaml: **switma**

* LEXICON V_83ATMA/XX   atma:a%{tØ%}%{tt́%}

IS THIS RIGHT? 2015-09-02

* LEXICON V_83SUTMA   atma:a%{tØ%}%{tt́%}a
gradation: yes
* Yaml: **switma**
* LEXICON V_83PETMÄ   petmä:pe%{tØ%}%{tt́%}ä
gradation: G3, G4
* Yaml: **heitmae**

* LEXICON V_83SUTMA/PETMÄ   sutma:su%{tØ%}%{tt́%}a

IS THIS RIGHT? 2015-09-02

sõida

* LEXICON V_83VWTMA   võtma:võ%{tØ%}%{tt́Ø%}a
gradation: G3, G4, G1
* Yaml: **vwtma**

* LEXICON V_83VWTMA/XX   võtma:võ%{tØ%}%{tt́Ø%}a

IS THIS RIGHT? 2015-09-02

sõida

* LEXICON V_84LASKMA  laskma:lask
* Yaml: **nwstma**
* LEXICON V_84KAESKMAE  käskmä:käsk
* Yaml: **nwstma**
* LEXICON V_84LASKMA/KAESKMAE  laskma:las%{kḱØ%}
* Yaml: **nwstma**

* **LEXICON V_85HIRNMA** kakma:kaku hirnma:hirnu
* Yaml: **kakma**
* **LEXICON V_85TUEMPSMAE** kakma:kaku hirnma:hirnu
* Yaml: **kakma**
* **LEXICON V_85HIRNMA/TUEMPSMAE** kakma:kaku hirnma:hirnu

* **LEXICON V_85HAUDMA**  kakma:%{ˋØ%}ka%{kØ%}%{kḱ%}u 
* Yaml: **haudma**
* **LEXICON V_85VAELKMAE**  haudma:haud
* Yaml: **vaelkmae**
* **LEXICON V_85HAUDMA/VAELKMAE** kakma:kakk haudma:haud

* **LEXICON V_85KAKMA**  kakma:%{ˋØ%}ka%{kØ%}%{kḱ%}u 
* Yaml: **haudma**
* **LEXICON V_85TRUEKMAE**  trükmä:trü%{kØ%}%{kḱ%}ü
* Yaml: **vaelkmae**
* **LEXICON V_85KAKMA/TRUEKMAE** kakma:ka%{kØ%}%{kḱ%}u

* **LEXICON V_86ISTMA** istma:istu
* Yaml: **istma**
* **LEXICON V_86ISTMA/XX** istma:istu

* **LEXICON V_86PUTMA** istma:istu
* Yaml: **istma**
* **LEXICON V_86PUTMA/XX** istma:istu

* **LEXICON V_86JAHTJMA** jaht́ma:ˋjah%{tØ%}i
* Yaml: **jahtjma**
* **LEXICON V_86EHTJMÄ** eht́mä:ehti
* Yaml: **V-ehtjmae**

* **LEXICON V_86JAHTJMA/EHTJMÄ** eht́mä:eh%{tt́%}

* **LEXICON V_86TOL1MA** jaht́ma:ˋjah%{tØ%}i
* Yaml: **jahtjma**
* **LEXICON V_86TIK1MÄ** eht́mä:ehti
* Yaml: **V-ehtjmae**

* **LEXICON V_86TOL1MA/TIK1MÄ** eht́mä:eh%{tt́%}

* **LEXICON V_87KOSIMA** kosima:ko%{sØ%}si
* Yaml: **V-kosima**
* **LEXICON V_87KERIMAE** kerimä:keri
* Yaml: **V-kerimae**

* **LEXICON V_87KOSIMA/KERIMAE** kosima:kosi

* LEXICON V_88SIBAHAMA  sibama:siba
* Yaml: **V-sibama88,sibahama**
* Yaml: **V-juevaemae88**
* LEXICON V_88SIBAHAMA/JUEVAEHAEMAE  sibama:siba

### SETS BY CONSONANT QUALITY

* : Harm_Neutr_ACT_IND_PRS_SG2_USUALLY-STRONG ;  kaota
+Act+Ind+Prs+Sg2, +Use/NG+Err/Orth+Act+Ind+Prs+Sg2, 
+Act+Ind+Prs+Pl1, +Act+Ind+Prs+Pl2

* : ACT_IND_PRS_3_s/sEq ;  
+Act+Ind+Prs+Sg3, +Act+Ind+Prs+Pl3

### INDICATIVE PRESENT SUBJECT CONJUGATION

* +Ind+Prs+Neg:%-%{XV%}iq K ;  This gives stress
* +Err/Orth-no-q+Use/NG+Ind+Prs+Neg:%-iq K ;  This gives stress
* +Err/Orth-no-q+Use/NG+Ind+Prs+Neg:%-%{XV%}i K ;  more neutral without q
* +Err/Orth-no-q+Use/NG+Ind+Prs+Neg:%-i K ;  more neutral without q

### JUS
* LEXICON MUTUAL_JUS_guq  regardless of harmony this is back 

CHECK THIS

### PASSIVE INDICATIVE PRESENT CONJUGATION

* LEXICON Harm_Neutr_JUVVA_PSS-IND-PRS  juvva süvvä

* LEXICON Harm_Neutr_JUVVA_PSS-IND-PRT-1/2  juvvi süvvi

### INDICATIVE PRETERIT SUBJECT CONJUGATION

### PASSIVE INDICATIVE PRETERIT CONJUGATION

* +Use/NG+Err/Orth-no-q+Pss+PrfPrc+Pl+Nom:%>tt%{uü%} K ;  no q
* +Use/NG+Err/Orth-no-q+Pss+PrfPrc+Pl+Nom:%>t%{uü%} K ;  no q
* +Use/NG+Err/Orth-no-q+Pss+PrfPrc+Pl+Nom:%>d%{uü%} K ;  no q

### NON-FINITES

* +Use/NG+Err/Orth-no-q+Inf:%>d%{aä%} K ;  no q

* +Use/NG+Err/Orth-no-q+Inf:%>i%{aä%} K ;  no q

* +Use/NG+Err/Orth-no-q+Inf:%>%{aä%} K ;  no q

* +Use/NG+Err/Orth-no-q+Inf:%>t%{aä%} K ;  no q

* +Use/NG+Err/Orth-no-q+Inf: K ;  no q

* **+Der/JA+N:%>j NMN_9KIPWN1/ELLAEI ;** This should have a +Der/JA tag

* +Use/NG+Err/Orth+Act+PrsPrc+Pl+Nom:%>v%{aä%} K ;  no q

* LEXICON ACT-PRFPRC-OBL_nU  only oblique cases and Pl+Nom

PASSIVE DISTRIBUTION
* Harm_Neutr_NÕSTMA-PSS-IND-PRS_dA ;  +Pss+Ind+Prs+Sg1: sõidõda
* Harm_Neutr_KAOTAMA-PSS_PRFPRC_t ;  +Pss+PrfPrc+Sg+Nom: kaotõt

* PSS_PRSPRC_dAv ;  +Pss+PrsPrc+Sg+Nom: kaotõdav
* Harm_Neutr_KAOTAMA-PSS_PRFPRC_t ;  +Pss+PrfPrc+Sg+Nom: kaotõt

* +Use/NG+Err/Orth+Pss+Ind+Prs+Sg2:%>t%{aä%}d%{eõ%} K ;  no q
* +Use/NG+Err/Orth+Pss+Ind+Prs+Pl1:%>t%{aä%}mi K ;  no q
* +Use/NG+Err/Orth+Pss+Ind+Prs+Pl2:%>t%{aä%}ti K ;  no q
* +Use/NG+Err/Orth+Pss+Ind+Prs+Pl3:%>t%{aä%}s%{eõ%} K ;  no q

* +Use/NG+Err/Orth-no-q+Pss+PrsPrc+Pl+Nom:%>t%{aä%}%>v%{aä%} K ;  no q

* +Use/NG+Err/Orth-no-q+Pss+PrsPrc+Pl+Nom:%>d%{aä%}%>v%{aä%} K ;  no q

* +Use/NG+Err/Orth-no-q+Pss+PrsPrc+Pl+Nom:%>tt%{aä%}%>v%{aä%} K ;  no q

* +Use/NG+Err/Orth+Pss+PrfPrc+Sg+Nom:%>d%{uü%} K ; 

* +Use/NG+Err/Orth-no-q+Pl+Nom:%>d%{uü%} K ;  no q

* LEXICON Harm_Neutr_ACT_PRSPRC_v_LUGWMA  lugõma:lugõ
Retain consonant and stem vowel

* +Use/NG+Err/Orth-no-q+Act+PrsPrc+Pl+Nom:%>v%{aä%} K ;  no q

* +Use/NG+Err/Orth-no-q+Act+PrfPrc:%>n%{uü%} K ;  no q

* +Use/NG+Err/Orth-no-q+Pss+PrsPrc+Pl+Nom:%>t%{aä%}%>v%{aä%} K ;  no q

* * *

<small>This (part of) documentation was generated from [src/fst/affixes/verbs.lexc](https://github.com/giellalt/lang-vro/blob/main/src/fst/affixes/verbs.lexc)</small>

---

